【裁判字號】    97,訴,2878
【裁判日期】    970813
【裁判案由】    毒品危害防制條例
【裁判全文】
臺灣板橋地方法院刑事判決              97年度訴字第2878號
公  訴  人  臺灣板橋地方法院檢察署檢察官
被      告  甲○○
上列被告因違反毒品危害防制條例案件，經檢察官提起公訴（97
年度毒偵字第4528號），暨移送併辦（97年度毒偵字第5900號）
本院依簡式審判程序，判決如下：
    主  文
甲○○施用第一級毒品，累犯，處有期徒刑壹年，扣案之海洛因
殘渣袋壹只內之第一級毒品海洛因殘渣（量微無法秤重）沒收銷
燬，海洛因殘渣袋外包裝壹只、注射針筒支，均沒收；又施用
第二級毒品，累犯，處有期徒刑陸月，扣案之玻璃球貳個，均沒
收；應執行有期徒刑壹年肆月，扣案之海洛因殘渣袋壹只內之第
一級毒品海洛因殘渣（量微無法秤重），沒收銷燬，海洛因殘渣
袋外包裝壹只、注射針筒支、玻璃球貳個，均沒收。
    事  實
一、甲○○前於民國九十三年間因施用第一級毒品案件，經本院
    以九十三年度毒聲字第五八號裁定送觀察、勒戒後，認有繼
    續施用毒品之傾向，復經本院以九十三年度毒聲字第三三一
    號裁定施以強制戒治，於九十三年十月二十七日因停止其處
    分釋放（接續執行有期徒刑），並於九十四年二月二十四日
    執行完畢。又因竊盜案件，經本院以九十三年度易字第二三
    ○號判決判處有期徒刑一年，並經臺灣高等法院以九十三年
    度上易字第一○五五號判決駁回上訴確定，於九十四年十月
    十八日縮短刑期執行完畢。詎仍不知悔改，明知海洛因、甲
    基安非他命為毒品危害防制條例所列之第一級、第二級毒品
    ，不得非法持有、施用，仍基於施用海洛因及甲基安非他命
    之犯意，先於九十七年五月十四日凌晨某時，在臺北縣五股
    鄉○○路○段三十一號住處內，以玻璃球施用第二級毒品甲
    基安非他命一次，又於同日上午九時在臺北縣三重市○○○
    路某公寓樓梯間內，以針筒注射之方式施用第一級毒品海洛
    因一次。嗣於九十七年五月十四日十一時五分許，為警在臺
    北縣三重市○○路○段九十號前查獲，並扣得其所有施用第
    一級毒品海洛因所餘之海洛因之殘渣袋一只、其所有供其施
    用海洛因所用之注射針筒三支、其所有供其施用甲基安非他
    命所用之玻璃球二個，經採集甲○○尿液送驗後，發現呈嗎
    啡、甲基安非他命陽性反應，而知上情。
二、案經臺北市政府警察局中正第一分局移送臺灣板橋地方法院
    檢察署檢察官偵查起訴。本院於準備程序進行中，甲○○就
    被訴事實為有罪之陳述，經告知簡式審判程序之旨，並聽取
    各當事人之意見後，本院合議庭裁定由受命法官獨任進行簡
    式審判程序。
    理  由
一、訊據被告甲○○就上揭犯罪事實於本院審理時自白不諱，其
    於九十七年五月十四日經警查獲後採集尿液鑑驗結果，確呈
    甲基安非他命、嗎啡陽性反應，有臺灣尖端先進生技醫藥股
    份有限公司濫用藥物檢驗報告一紙在卷足證，足認被告前揭
    自白與事實相符，堪予採信。甲○○前於九十三年間因施用
    第一級毒品案件，經本院以九十三年度毒聲字第五八號裁定
    送觀察、勒戒後，認有繼續施用毒品之傾向，復經本院以九
    十三年度毒聲字第三三一號裁定施以強制戒治，於九十三年
    十月二十七日因停止其處分釋放（接續執行有期徒刑），並
    於九十四年二月二十四日執行完畢其於強制戒治執行完畢釋
    放後，五年內再犯毒品危害防制條例第十條之罪，與毒品危
    害防制條例第二十三條第二項之起訴條件符合，有臺灣高等
    法院被告前案紀錄表一份附卷可按。本案事證明確，被告犯
    行洵堪認定，自應依法論科。
二、核被告所為，係犯毒品危害防制條例第十條第一項、第二項
    之施用第一級毒品罪及第二級毒品罪。其於施用前後持有第
    一級毒品海洛因及持有第二級毒品甲基安非他命之低度行為
    ，應分別為施用之高度行為所吸收，均不另論罪。被告所犯
    前開二罪間，犯意各別，行為互殊，應分論併罰。移送併辦
    部分與本案經起訴部分為同一事實，本院自應併予審認。被
    告因竊盜案件，經本院以九十三年度易字第二三○號判決判
    處有期徒刑一年，並經臺灣高等法院以九十三年度上易字第
    一○五五號判決駁回上訴確定，於九十四年十月十八日縮短
    刑期執行完畢，有臺灣高等法院被告前案紀錄表一份附卷可
    查，被告於有期徒刑執行完畢後，五年之內故意犯本案最重
    本刑有期徒刑以上之罪，應依刑法第四十七條第一項累犯之
    規定加重其刑。爰分別審酌被告有多次毒品前科，素行不佳
    ，且曾受減刑之寬典，嗣因待產而於入監服刑後釋放，有前
    揭臺灣高等法院被告前案紀錄表可參，明知毒品危害之烈，
    仍於釋放後持續施用，顯示自行戒除毒品之意志薄弱，應予
    非難，兼衡其經查獲後自知事證明確而坦承犯行，且其施用
    毒品犯行所生危害，主要以自戕身心健康為主，對於他人生
    命、身體、財產等法益，尚未查得重大直接危害等一切情狀
    ，分別量處如主文所示之刑，並定其應執行刑，以示懲儆。
三、扣案之海洛因殘渣袋一只內之第一級毒品海洛因殘渣（量微
    無法秤重），為本案查獲之毒品，又被告自承上開毒品為其
    所有供己施用之物，應依毒品危害防制條例第十八條第一項
    規定諭知沒收銷燬。扣案之海洛因殘渣袋外包裝一只（最高
    法院九十六年度台上字第五五五一號判決參照）、注射針筒
    三支，均為被告所有，供其施用海洛因使用之物；玻璃球二
    個均為被告所有，供其施用甲基安非他命所使用之物，業據
    其供承在卷，爰依刑法第三十八條第一項第二款之規定併予
    宣告沒收。
據上論斷，應依刑事訴訟法第273 條之1 第1 項、第299 條第1
項前段，毒品危害防制條例第10條第1項、第2項、第18條第1項
、第23條第2項，刑法第11條前段、第47條第1項、第51條第5款
、第38條第1項第2款，判決如主文。
本案經檢察官靳開聖到庭執行職務。
中    華    民    國    97    年    8     月    13    日
                  刑事第三庭  法  官  王偉光
以上正本證明與原本無異
如不服本判決應於送達後十日內檢附理由向本院提出上訴狀
                              書記官  陳宥伶
中    華    民    國    97    年    8     月    13    日
附錄本案論罪科刑法條全文：
毒品危害防制條例第十條：
施用第一級毒品者，處六月以上五年以下有期徒刑。
施用第二級毒品者，處三年以下有期徒刑。


司法院資訊處製作；財團法人民間司法改革基金會備份。
